# 请教陈老师，关于改制

提问人：Alisa_wang 时间：2012-07-10 15:30:45
某企业公司制改建，请问陈老师，如果在改制基准日到公司设立日之间发生以下情况，是否会有影响： （ 1 ）在两个日期之间，发生增资或减资行为 （ 2 ）在两个日期之间，该公司增加子公司或减少子公司
国资产权发（ 2010 ） 71 号文要求 （八）拟上市项目或已上市公司的重大资产置换与收购项目，评估基准日在 6 月 30 日（含）之前的，需提供最近三个完整会计年度和本年度截至评估基准日的审计报告；评估基准日在 6 月 30 日之后的，需提供最近两个完整会计年度和本年度截至评估基准日的审计报告。其他经济行为需提供最近一个完整会计年度和本年度截至评估基准日的审计报告。陈老师，据我所知，之前有过大的央企改制只出具了两年或两年一期的报告，这个文件出台后，是否还有可能不出具 3 年 1 期报告（基准日在上半年）？是否有案例？

回答人：chenyiwei
回复 Alisa_wang 的帖子
1 、如果在两个日期之间，被改制单位的基本状况发生重大变化，则需要重新确定改制基准日，重新进行评估和审计，基于新的基准日的状况重新确定改制方案。所以在该过渡期间，应尽量避免出现增资、减资、投资架构变动等重大事项。
2 、关于需出具几年报告的问题，可以根据个案情况与国资委等审批机关沟通。

提问人：Alisa_wang 时间：2012-07-11 10:13:39
回复 chenyiwei 的帖子
如果只是增加了几个小公司，投资并不重大，会影响吗？
如果过渡期内，出现了增减资，但金额不重大，如何处理？

回答人：chenyiwei
严格来说，也属于被改制企业的基本情况发生了变化。对改制方案、各方利益分配等都会产生影响的（尽管涉及金额不大）。因此应当尽量避免。不重大的增减资等变动实际意义有限，反而增加改制的复杂性，个人理解没有必要

提问人：Alisa_wang 时间：2012-08-14 16:09:39
回复 chenyiwei 的帖子
(1)陈老师，如果A企业改制，基准日为 630 ，在过渡期内，同一控制下划转进来几家公司。 如若将划转公司模拟调整到 630 ，并且同时审计评估，这样会对整体有影响吗？ (2)如A公司收购了所持的其控股子公司B公司的少数股东股权，交割日在 930 ，能将此事项模拟到 630 吗？视为架构没有变化？

回答人：chenyiwei
1 、这种情况应视作过渡期内架构发生了重大变化，需要相应修订改制方案，体现架构改变的影响。在改制方案经过相应调整的情况下，可以采用。 2 、一般理解不可以，尤其是当少数股东为非关联第三方时。